臺灣臺北地方法院小額民事判決
111年度北小字第4332號
原      告  盧宜吟
被      告  王文霖
上列當事人間請求損害賠償事件，本院於民國111年11月14日言
詞辯論終結，判決如下︰
    主    文
被告應給付原告新臺幣壹萬貳仟元。
原告其餘之訴駁回。
訴訟費用新臺幣壹仟元由被告負擔百分之十五，餘由原告負擔。
本判決原告勝訴部分得假執行。但被告如以新臺幣壹萬貳仟元為
原告預供擔保，得免為假執行。
    理由要領
一、原告主張略以：被告與原告係鄰居，先前即因停車問題屢有
    爭執，被告於民國109年11月3日11時30分許，在臺北巿信義
    區永吉路225巷16弄20號前，又因停車問題與原告發生口角
    ，被告因不滿原告持手機對其錄影，可預見以手揮向原告持
    手機之右手，可能導致原告手部受傷，竟為制止原告繼續持
    手機錄影，基於傷害及強制之犯意，徒手揮打原告之右手，
    致原告受有右手紅腫之傷害，並以此強暴方式妨害原告行使
    使用上開手機之權利，爰起訴請求被告賠償精神慰撫金新臺
    幣（下同）80,000元等語。並聲明：被告應給付原告80,000
    元。
二、被告答辯略以：原告既自承僅受有手部傷害，顯見傷勢至為
    輕微，難謂有何造成精神上痛苦；原告所述獨自租屋一事，
    與本件糾紛無涉，不應列入判定精神慰撫金之參考因素，況
    且，被告未曾與原告之室友有任何接觸，更遑論有何糾紛；
    退萬步言，縱認被告應賠償精神慰撫金，應以2,000元為宜
    等語。並聲明：原告之訴駁回。
三、得心證之理由：
　㈠被告與原告係鄰居，先前即因停車問題屢有爭執，被告於109
    年11月3日11時30分許，在臺北巿信義區永吉路225巷16弄20
    號前，又因停車問題與原告發生口角，被告因不滿原告持手
    機對其錄影，可預見以手揮向原告持手機之右手，可能導致
    原告手部受傷，竟為制止原告繼續持手機錄影，基於傷害及
    強制之犯意，徒手揮打原告之右手，致原告受有右手紅腫之
    傷害，並以此強暴方式妨害原告行使其使用上開手機之權利
    ，經本院以被告所為，係犯刑法第277條第1項之傷害罪及同
    法第304條第1項之強制罪，依刑法第55條想像競合犯規定，
    從一重之傷害罪處斷，處拘役40日，得易科罰金等情，有本
    院110年度審訴字第1693號刑事判決、臺灣臺北地方檢察署1
    10年度偵字第16639號檢察官起訴書在卷可稽（見本院卷第1
    3頁至第20頁），兩造對此均不爭執（見本院卷第90頁），
    可信為真正。
　㈡按因故意或過失，不法侵害他人權利者，負損害賠償責任；
    不法侵害他人之身體、健康、名譽、自由、信用、隱私、貞
    操，或不法侵害其他人格法益而情節重大者，被害人雖非財
    產上之損害，亦得請求賠償相當之金額，民法第184條第1項
    前段、第195條第1項前段分別定有明文。次按法院定慰撫金
    之數額，應斟酌行為人係故意或過失，其加害情節，被害人
    所受名譽損害之痛苦程度，及兩造之身分地位、教育程度、
    經濟狀況等一切情狀定之（最高法院110年度台上字第425號
    、108年度台上字第1073號判決意旨參照）。經查，原告起
    訴主張被告有犯傷害罪之事實，已如前述，原告精神及身體
    上自受有相當之痛苦及損害，且其所受損害與被告前揭行為
    間有相當之因果關係，準此，原告請求被告給付精神慰撫金
    （見本院卷第11頁），於法自屬有據。查原告係大學畢業，
    目前為電影廣告幕後工作人員，110年度給付總額484,559元
    ，財產總額80,000元；而被告係高中肄業，目前為代理保全
    ，110年度給付總額368,320元，109年度財產總額760元，此
    有本院依職權調取之兩造稅務電子閘門財產所得調件明細表
    各乙份可參（隨卷外放），並為兩造所均不爭執（見本院卷
    第91頁）。審酌被告有因傷害人之行為情節、造成原告之損
    害程度，及兩造之身分、地位、經濟能力等一切情狀，認原
    告請求被告給付精神慰撫金12,000元，始為公允適當，應予
    准許，超過此部分之請求，則屬過高，不能准許。
四、綜上所述，原告請求被告給付12,000元，為有理由，應予准
    許；逾此部分之請求，則無理由，應予駁回。　
五、本件原告勝訴部分，係就民事訴訟法第436條之8適用小額訴
    訟程序所為被告敗訴之判決，依同法第436條之20規定，應
    依職權宣告假執行。並依同法第436條之23準用第436條第2
    項，適用同法第392條第2項規定，依職權宣告被告如預供擔
    保，得免為假執行。
六、訴訟費用負擔之依據：民事訴訟法第79條。本件訴訟費用額
    ，依後附計算書確定如主文所示金額。
中　　華　　民　　國　　111 　年　　11　　月　　29　　日
                  臺北簡易庭    法  官  詹慶堂
計算書：
項　　　　目             金　額（新臺幣）　　備    註
第一審裁判費   　 　　   1,000元
合　　　　計　　　       1,000元
上列正本係照原本作成。
如不服本判決，應於判決送達後20日內向本院提出上訴狀（須按
他造當事人之人數附繕本）。如委任律師提起上訴者，應一併繳
納上訴審裁判費。
中　　華　　民　　國　　111 　年　　11　　月　　29　　日
                                書記官  馬正道
附錄：
一、民事訴訟法第436條之24第2項：
　　對於小額程序之第一審裁判上訴或抗告，非以其違背法令為
    理由，不得為之。
二、民事訴訟法第436條之25：
　　上訴狀內應記載上訴理由，表明下列各款事項：
    ㈠原判決所違背之法令及其具體內容。
    ㈡依訴訟資料可認為原判決有違背法令之具體事實。
三、民事訴訟法第436條之32條第2項：第438條至第445條、第44
    8條至第450條、第454條、第455條、第459條、第462條、第
    463條、第468條、第469條第1款至第5款、第471條至第473
    條及第475條第1項之規定，於小額事件之上訴程序準用之。